【裁判字號】    99,訴,1210
【裁判日期】    991025
【裁判案由】    違反藥事法
【裁判全文】
臺灣彰化地方法院刑事判決              99年度訴字第1210號
公  訴  人  臺灣彰化地方法院檢察署檢察官
被      告  甲○○
上列被告因違反藥事法案件，經檢察官提起公訴（99年度偵字第
6619號），本院以簡式審判程序判決如下：
    主    文
甲○○明知為禁藥而轉讓，累犯，處有期徒刑拾月。
    犯罪事實
一、甲○○前於民國91年間，因施用毒品等案件，經本院以90年
    度訴字第109號判決判處有期徒刑10月、6月，應執行有期徒
    刑1年2月確定；另因施用毒品等案件，經依法院裁定送入戒
    治處所施以強制戒治，於93年1月9日因法律修正而終結執行
    出監接續執行前開有期徒刑，並經本院以92年度訴字第44號
    判決判處有期徒刑1年4月、8月，應執行有期徒刑1年10月確
    定，接續執行後，於95年3月21日假釋出監付保護管束，並
    於95年8月20日假釋期滿未經撤銷視為執行完畢。詎猶不知
    悔改，明知甲基安非他命為毒品危害防制條例第2條第2項第
    2款所列管第二級毒品，且行政院衛生署公告禁止於醫療上
    使用，為藥事法第22條第1項第1款所規定之禁藥，不得非法
    持有、轉讓，竟基於轉讓禁藥第二級毒品甲基安非他命之犯
    意，於98年10月1日，在其位於彰化縣田中鎮○○路○段505
    巷30號租屋處內，轉讓可供施用1次之禁藥第二級毒品甲基
    安非他命予彭喬勇。嗣經員警據報而報請檢察官依法聲請本
    院核發通訊監察書並實施通訊監察後，始查悉上情。
二、案經本院告發移送臺灣彰化地方法院檢察署檢察官偵查起訴
    。
    理    由
一、本件被告甲○○所犯係死刑、無期徒刑、最輕本刑為3年以
    上有期徒刑以外之罪，其於準備程序中就被訴事實為有罪之
    陳述，經告知被告簡式審判程序之旨，並聽取公訴人及被告
    之意見後，本院合議庭認為適宜而裁定由受命法官獨任進行
    簡式審判程序，合先敘明。
二、訊據被告甲○○對於前開犯罪事實均坦承不諱，核與證人彭
    喬勇於被告甲○○另案審理中證述情節相符（參本院99年度
    訴字第27號卷第14頁反面至16頁），並有本院通訊監察書、
    指認犯罪嫌疑人紀錄表、行動電話門號查詢、通聯紀錄、通
    訊監察譯文等件在卷可稽，足認被告前開自白與事實相符，
    洵足採認，本案事證明確，被告犯行堪以認定。
三、按甲基安非他命雖係毒品危害防制條例第2項第2款所規定之
    第二級毒品，但其亦屬於藥事法所稱之「禁藥」（即藥事法
    第22條第1款所稱之「經中央衛生主管機關明令公告禁止製
    造、調劑、輸入、輸出、販賣或陳列之毒害藥品」），而明
    知為禁藥而轉讓者，藥事法第83條亦定有處罰明文。故行為
    人明知為禁藥即甲基安非他命而轉讓予他人者，除成立毒品
    危害防制條例第8條第2項之轉讓第二級毒品罪外，亦構成藥
    事法第83條第1項之轉讓禁藥罪，此係屬同一犯罪行為而同
    時有二種法律可資處罰之法條（規）競合情形，應依「重法
    優於輕法」、「後法優於前法」等法理，擇一處斷。而毒品
    危害防制條例第8條第2項轉讓第二級毒品罪之法定本刑為6
    月以上5年以下有期徒刑，得併科新臺幣70萬元以下罰金。
    而藥事法第83條第1項轉讓禁藥罪之法定本刑為7年以下有期
    徒刑，得併科新臺幣500萬元以下罰金。且被告甲○○於本
    案所涉轉讓甲基安非他命之數量，亦無證據達於應依毒品危
    害防制條例第8條第6款及第9條之規定加重其刑至2分之1之
    情形。則藥事法第83條第1項之罪之法定本刑，顯較毒品危
    害防制條例第8條第2項之罪之法定本刑為重，依前述「重法
    優於輕法」之法理，就被告轉讓甲基安非他命部分之行為，
    自應優先適用藥事法第83條第1項之規定處斷（最高法院97
    年度臺非字第397號判決參照）。是核被告甲○○所為，係
    犯藥事法第83條第1項轉讓禁藥罪。被告基於轉讓之目的而
    持有禁藥第二級毒品甲基安非他命之低度行為，應為其轉讓
    之高度行為所吸收，不另論罪。另查，被告前於91年間，因
    施用毒品等案件，經本院以90年度訴字第109號判決判處有
    期徒刑10月、6月，應執行有期徒刑1年2月確定；另因施用
    毒品等案件，經依法院裁定送入戒治處所施以強制戒治，於
    93年1月9日因法律修正而終結執行出監接續執行前開有期徒
    刑，並經本院以92年度訴字第44號判決判處有期徒刑1年4月
    、8月，應執行有期徒刑1年10月確定，接續執行後，於95年
    3月21日假釋出監付保護管束，並於95年8月20日假釋期滿未
    經撤銷視為執行完畢，有臺灣高等法院被告前案紀錄表各1
    份在卷可稽，被告於受有期徒刑執行完畢後5年內，故意再
    犯本件有期徒刑以上之罪，為累犯，應依法加重其刑。爰審
    酌被告轉讓毒品之對象、數量；轉讓毒品戕害他人健康，足
    使施用者導致精神障礙、性格異常，甚至造成生命危險之生
    理成癮性及心理依賴性，危害社會治安，惡性非輕，惟於本
    院審理中坦承犯行，犯後態度尚佳等一切情狀，量處如主文
    所示之刑。
據上論斷，應依刑事訴訟法第273條之1第1項、第299條第1項前
段，藥事法第83條第1項，刑法第11條、第47條第1項，判決如主
文。
本案經檢察官陳隆翔到庭執行職務。
中    華    民    國    99    年    10    月    25    日
                  刑事第五庭          法  官  蔡家瑜
以上正本證明與原本無異。
如不服本判決應於收受判決後10日內向本院提出上訴書狀，並應
敘述具體理由；其未敘述上訴理由者，應於上訴期間屆滿後20日
內向本院補提理由書（均須按他造當事人之人數附繕本）「切勿
逕送上級法院」。
中    華    民    國    99    年    10    月    25    日
                                      書記官  陳秀鳳
附錄論罪科刑法條：
藥事法第83條
明知為偽藥或禁藥，而販賣、供應、調劑、運送、寄藏、牙保、
轉讓或意圖販賣而陳列者，處7年以下有期徒刑，得併科新臺幣5
百萬元以下罰金。
犯前項之罪，因而致人於死者，處7年以上有期徒刑，致重傷者
，處3年以上12年以下有期徒刑。
因過失犯第1項之罪者，處2年以下有期徒刑、拘役或科新臺幣30
萬元以下罰金。
第1項之未遂犯罰之。

司法院資訊處製作；財團法人民間司法改革基金會備份。
